---
title: "Practica5"
author: "Juan Antonio Fernández Morales"
date: "2023-03-14"
output: pdf_document
---

```{r setup, include=FALSE}
knitr::opts_chunk$set(echo = TRUE)
```

## Ejercicio 1. Aplica un contraste de hipótesis basado en la media a:

y1 y1 e y2.

```{r}
set.seed(1)
z<- rnorm(100)
x<- rpois(100,10.3)
y <- rbinom (100, 1, .25)
y1<- 5*z+x*10+rnorm(100, 2, 1)
y2<- 5*z+x*12+rnorm(100, 2, 1)

hist(y1)
hist(y2)

t.test(y1) 

t.test(y1, mu=0)
t.test(y2, mu=100)
```

## Ejercicio 2. ¿Por qué decimos que la correlación lineal es una prueba de correlación paramétrica? ¿En qué se diferencian las pruebas paramétricas de las no paramétricas?

Porque la correlación lineal es un método estadísticos que estudia la relación lineal existente entre dos variables.

Las pruebas paramétricas asumen distribuciones estadísticas subyacentes a los datos. Por tanto, deben cumplirse algunas condiciones de validez, de modo que el resultado de la prueba paramétrica sea fiable. Mientras que las pruebas no paramétricas no dehen ajustarse a ninguna distribución. Pueden por tanto aplicarse incluso aunque no se cumplan las condiciones de validez paramétricas.

## Ejercicio 3. Calcula la correlación entre las variables almacenadas en la tabla 'data'. ¿Qué variables se encuentran más asociadas?

```{r}
library(readxl)
data <- read_excel("data.xlsx")
View(data)
install.packages("correlation")
library("correlation")

resultados<- correlation(data)
resultados

```

Las variables más asociadas son la longitud y el peso.

## Ejercicio 4. Calcula los coeficientes de correlación de las variables junto con el nivel de significancia (p-value) en 1 solo gráfico. Interpreta los resultados.

```{r}
install.packages("ggpubr")
library("corrplot")
library(ggpubr)
correlacion<-round(cor(data), 1)
corrplot(correlacion, method="number")
```

## Ejercicio 5. Emplea una función para obtener en una matriz de correlación lineal, IC 95% y pvalue de todas las variables en el data frame 'data'.

```{r}
correlation::correlation(data)
```

## Ejercicio 6. Visualiza gráficamente la correlación lineal existente entre las variables 'longitud' y 'peso'

```{r}
pairs(data$longitud~data$peso)
```

## Ejercicio 7. Emplea la librería `corrplot()` para visualizar la correlación entre variables.

```{r}
install.packages("corrplot")
library("corrplot")
correlacion<-round(cor(data), 1)
corrplot(correlacion, method="number")
```

## Ejercicio 8. A partir de la siguiente secuencia de valores numéricos:

##### a. Crea 2 vectores: 'distancia' y 'n_piezas' para almacenarlos en un data frame.

```{r}
distancia <- c(1.1,100.2,90.3,5.4,57.5,6.6,34.7,65.8,57.9,86.1)
n_piezas <- c(110,2,6,98,40,94,31,5,8,10)
```

##### b. Calcula el coeficiente de correlación

```{r}
cor(distancia, n_piezas)
```

##### c. Calcula el nivel de significancia

```{r}
install.packages("nortest")
library(nortest)
ad.test(distancia)
ad.test(n_piezas)
```

El nivel de significancia de distancia es del 32% y el nivel de sgnificacia de n_value es del 1%

##### d. Calcula el Intervalo de confianza al 95% en relación con el coeficiente de correlación

```{r}
t.test(distancia, conf.level=0.95)$conf.int
t.test(n_piezas, conf.level=0.95)$conf.int
```

El intervalo de confianza en el vestor distancia es entre 24.1 y 77.01. El intervalo de confianza en el vestor n_piezas es entre 9.3 y 71.49.

##### e. ¿Qué intensidad y dirección presentan ambas variables?

```{r}
cor(distancia, n_piezas)
```

La intensidad es 0.9, es decir alta y la dirección es negativa.

##### f. ¿Es significativa esta relación?

```{r}
correlation(n_piezas, distancia)
```

##### g. Resulta apropiado afirmar la correlación (o no) entre variables con un tamaño muestral tan reducido (n=10).

No, debido a que no es una muestra significativa

## Ejercicio 9. Explícame con un ejemplo en R la diferencia entre una relación lineal y monótona entre 2 variables.

install.packages("ggplot2", repos = "http://cran.us.r-project.org")
library("ggplot2")
install.packages("palmerpenguins", repos = "http://cran.us.r-project.org")
library("palmerpenguins") 


["RELACION LINEAL"](<https://support.minitab.com/es-mx/minitab/20/media/generated-content/images/scatterplot_linear_relationship.png>)

["RELACION MONOTONA"](<https://support.minitab.com/es-mx/minitab/20/media/generated-content/images/scatterplot_cubic_relationship.png>)

Una relación monótona es aquella en la que la relación es positiva o negativa en todos los niveles de las variables\

## Ejercicio 10. ¿Qué tipo de prueba de correlación se aplica a las variables que experimentan una relación monótona? Expón un ejemplo en R.

```{r}

```
